# 回头票的会计处理问题

提问人：kenlove620 时间：2018-02-05 14:21:53
求教陈版，如果由A公司向B公司开具了一张银行承兑汇票，然后B公司因为它自身的业务背书给了C公司，然后C公司又是A公司的客户，因为一笔销售，C公司将那张票再背书给回了A公司，最后导致A公司有一张自己开出去给汇票又回到了自己手上 请问这个会计处理上，应该同时确认应付票据和应收票据吗？ 另一个问题是，这张票据回到A公司手上以后同时还被用于借款质押，如果 应付票据和应收票据终止确认没有该应收票据了，质押相关的票据报告上如何做披露呢?
期待版大的回复，多谢～～

回答人：chenyiwei
出票人持有自己开出的票据的，应作为原应付票据的终止确认处理，不应同时挂应付票据和应收票据。如果A再次将该票据背书转让出去，则重新确认应付票据。 这张票据回到A公司手上以后同时还被用于借款质押，实际上还是信用借款，自己应收自己开出的票据不是有效的质押物。